臺灣高雄地方法院刑事判決　　　　　　　　　　　　九十三年度交簡上字第五七號
　　上　訴　人　臺灣高雄地方法院檢察署檢察官
　　被　　　告　丙○○
右列上訴人因被告過失傷害案件，不服臺灣高雄地方法院高雄簡易庭民國九十三年二
月十日九十三年度交簡字第三五號簡易判決（臺灣高雄地方法院檢察署檢察官聲請簡
易判決處刑書案號：九十二年度偵字第二三○○三號），提起上訴，本院管轄之第二
審合議庭判決如左：
    主  文
原判決撤銷。
丙○○因過失傷害人，累犯，處有期徒刑參月，如易科罰金，以佰元折算壹日。
    事  實
一、丙○○曾於民國八十五年間，因妨害自由案件，經法院判處有期徒刑五月，緩刑
    三年確定；又於八十七年間，因違反電信法案件，經法院判處有期徒刑四月確定
    ，因而撤銷前開緩刑之宣告，兩案並接續執行，自八十八年六月四日入監服刑，
    甫於八十九年三月三日執行完畢。
二、丙○○考領有普通小型車駕駛執照，於九十二年五月一日二十二時許，駕駛車牌
    號碼ＺＫ－四五九七號自用小客車，停放於高雄市前鎮區○○○路五八一號前之
    停車格內，丙○○於啟動上開自用小客車欲駛離該停車格時，本應注意起步前應
    顯示方向燈，注意前後左右有無障礙物或車輛行人，並應讓行進中之車輛行人優
    先通行；且應注意車前狀況，並隨時採取必要之安全措施，以避免危險之發生。
    而當時天候晴朗、夜間有照明、視距良好、路面乾燥無缺陷或其他障礙物，且依
    其智識、能力亦無不能注意之情事，詎其於起步欲駛出停車格前竟疏於注意及此
    ，驟然駛入該路機車道，適乙○○（考領有重型機車駕駛執照）騎乘車牌號碼Ａ
    ＮＬ－四七０號重型機車沿中山二路由北往南行駛而來，乙○○見狀閃煞不及，
    其所騎乘之機車撞及丙○○所駕駛自用小客車之左前方，乙○○因而人、車倒地
    ，受有左肱骨骨折之傷害。丙○○於肇事後犯行未被有偵查犯罪職權之公務員發
    覺前，向據報前往現場處理之警員坦承肇事，並接受裁判。
三、案經乙○○訴由臺灣高雄地方法院檢察署檢察官偵查並聲請簡易判決處刑。
    理  由
一、右揭事實，業據被告於偵查中自白不諱，核與告訴人乙○○指訴之情節相符，並
    有警方所製作之道路交通事故現場圖、道路交通事故調查報告表(一)、(二)、談話紀
    錄表、國軍左營醫院附設民眾診療服務處診斷證明書影本在卷可查。
二、按起步前應顯示方向燈，注意前後左右有無障礙物或車輛行人，並應讓行進中之
    車輛行人優先通行；又按汽車駕駛人應注意車前狀況，隨時採取必要之安全措施
    ，道路交通安全規則第八十九條第一項第六款、第九十四條第三項分別定有明文
    。被告考領有普通小型車駕駛執照，此觀之道路交通事故調查報告表(一)即知，被
    告對於上開規定，自應知之甚詳，駕駛時理應注意上述規定並切實遵守之。又依
    當時客觀情狀係天候晴朗，夜間有照明，視距良好，路面乾燥無缺陷或其他障礙
    物，且依其智識、能力亦無不能注意之情事，詎被告竟疏未注意，未依規定讓行
    進中之車輛優先通行，以致肇事，被告之駕車行為顯有過失。經檢察官將本件事
    故送請高雄市政府交通局車輛行車事故鑑定委員會鑑定結果，亦同此認定，有高
    雄市政府交通局車輛行車事故鑑定委員會九十二年七月十七日高市車鑑字第０九
    二０００三七０二號函暨所附鑑定意見書乙份存卷可參。再者，告訴人乙○○確
    因本件事故受有如事實欄所載之傷害，亦有診斷證明書一紙在卷可據。被告之過
    失行為，核與告訴人所受傷害間，具有相當因果關係。本件事證明確，被告過失
    傷害之犯行洵堪認定。
三、核被告所為，係犯刑法第二百八十四條第一項前段之過失傷害罪。被告曾於八十
    五年及八十七年間，因妨害自由及違反電信法等案件，分別經法院判處有期徒刑
    五月及四月確定，兩案接續執行，自八十八年六月四日入監服刑，甫於八十九年
    三月三日執行完畢，此有台灣高等法院被告全國前案紀錄表及台灣高雄地方法院
    檢察署刑案資料查註紀錄表各一份在卷可佐，其前受有期徒刑之執行完畢後，五
    年內再犯本件有期徒刑以上之罪，為累犯，應依刑法第四十七條之規定，加重其
    刑。被告於犯罪後，未被有偵查權限之機關發覺前，即主動向前往肇事現場處理
    且尚不知犯罪嫌疑人為何人之警員坦承肇事，有交通事故談話紀錄表在卷可稽，
    堪認其所為已符合刑法自首之要件，應依刑法第六十二條規定，減輕其刑，並依
    法先加重後減輕之。
四、原審乃審酌被告起步前未讓行進中告訴人所騎乘之機車先行而肇事之情節，及疏
    未注意車前狀況之過失程度，迄未與告訴人達成民事上和解等一切情狀，因而引
    用刑事訴訟法第四百四十九條第一項、第三項，刑法第二百八十四條第一項前段
    （原判決漏載前段）、第六十二條前段、第四十一條第一項前段，罰金罰鍰提高
    標準條例第一條前段、第二條，判處被告拘役五十日，如易科罰金，以參佰元折
    算壹日，固非無見。惟查：被告有事實欄一所載之前科，且執行完畢後五年內再
    犯有期徒刑以上之本罪，依法應論以累犯，並加重其刑，已如前述，原審未審酌
    及此，漏未論處被告累犯，尚有未洽。從而檢察官循告訴人之請求提起上訴，認
    為原判決量刑過輕為有理由，應由本院將原判決撤銷，另為適法之判決。
據上論斷，應依刑事訴訟法第四百五十五條之一第三項、第三百六十九條第一項前段
、第三百六十四條、第二百九十九條第一項前段，刑法第二百八十四條第二項後段、
第六十二條前段、第四十七條、第四十一條第一項，罰金罰鍰提高標準條例第一條前
段、第二條，判決如主文。
本案經檢察官甲○○到庭執行職務。
中      華      民      國      九十三      年    六    月      十      日
                                  臺灣高雄地方法院刑事第六庭
                                      審判長法  官  陳志銘
                                            法  官  柯盛益
法  官  高英賓
右正本證明與原本無異。
不得上訴。
                                            書記官  林雯琪
中      華      民      國      九十三      年    六    月      十      日
附錄論罪科刑法條：
中華民國刑法第二百八十四條
(過失傷害罪)
因過失傷害人者，處六月以下有期徒刑、拘役或五百元以下罰金，致重傷
者，處一年以下有期徒刑、拘役或五百元以下罰金。
從事業務之人，因業務上之過失傷害人者，處一年以下有期徒刑、拘役或
一千元以下罰金，致重傷者，處三年以下有期徒刑、拘役或二千元以下罰
金。
